【裁判字號】    98,審簡抗,45
【裁判日期】    981229
【裁判案由】    確認本票債權不存在
【裁判全文】
臺灣臺北地方法院民事裁定            98年度審簡抗字第45號
抗  告  人  甲○○
相  對  人  乙○○
上列當事人間請求確認本票債權不存在事件，抗告人對於中華民
國98年10月15日本院臺北簡易庭所為之98年度北簡字第32184號
裁定提起抗告，本院裁定如下：
    主  文
抗告駁回。
抗告費用新臺幣壹仟元由抗告人負擔。
    理  由
一、本件抗告意旨略以：相對人持有抗告人於民國97年12月31日
    所簽發，票面金額為新臺幣70萬元，到期日為98年1月10日
    之本票乙張，並聲請本院裁定准予強制執行，惟該本票並非
    抗告人所簽發，系爭本票上發票人之簽名亦非抗告人所自寫
    ，印鑑亦為相對人所盜刻，此由本票上發票人簽名之筆跡與
    抗告人之筆跡顯然不符，且該印章亦與抗告人之印鑑章不相
    吻合自明，而本院未察，竟裁定准予強制執行，有害於抗告
    人之權益。為此提起本件抗告，請求廢棄原裁定等語。
二、按送達應於應受送達人之住居所、事務所或營業所行之；送
    達於住居所、事務所或營業所，不獲會晤應受送達人者，得
    將文書付與有辨別事理能力之同居人或受僱人，民事訴訟法
    第136條第1項本文、第137條第1項分別定有明文。又提起民
    事訴訟應依民事訴訟法第77條之13規定繳納裁判費，此為起
    訴必須具備之程式，起訴有應繳而未繳裁判費者，法院應定
    期間命其補正，如不於期間內補正者，法院應以裁定駁回之
    ，此觀民事訴訟法第249條第1項第6款規定亦甚明。
三、經查，本件抗告人對相對人乙○○起訴請求確認本票債權不
    存在事件，因未繳納裁判費，經原法院於98年9月14日裁定
    命其於5日內補繳，上開裁定業於98年9月17日送達受抗告人
    位於臺中縣太平市○○街20巷7弄18號之住所，並經抗告人
    本人收受並簽名在送達證書，此由卷附送達回證上之記載可
    明（附於原審卷宗第9頁），顯然該裁定業經投遞人員依法
    將送達通知書送達於抗告人並經其簽名確認，依前揭規定意
    旨說明，該補費裁定自堪認已對抗告人發生合法送達之效力
    ，且原審法院為裁定駁回抗告人之起訴時，亦已逾前述補費
    裁定所定5日期限，抗告人確未遵期繳納，則原審裁定據以
    駁回其起訴，自屬於法有據，抗告人以前詞指摘原裁定不當
    ，為無理由，應予駁回。
四、依民事訴訟法第495條之1第1項、第449條第1項、第95條、
    第78條，裁定如主文所示。
中    華    民    國    98    年    12    月    29    日
                  民事第六庭    法  官  朱漢寶
                                法  官  賴錦華
                                法  官  陶亞琴
以上正本係照原本作成
本裁定不得再抗告。
中    華    民    國    98    年    12    月    29    日
                                書記官  曹瓊文

司法院資訊處製作；財團法人民間司法改革基金會備份。
